【裁判字號】    90,易,538
【裁判日期】    900821
【裁判案由】    家庭暴力防治法等
【裁判全文】
臺灣雲林地方法院刑事判決                            九十年度易字第五三八號
    公  訴  人  臺灣雲林地方法院檢察署檢察官
    被      告  甲○○
右列被告因犯家庭暴力防治法之傷害案件，經檢察官提起公訴（九十年度偵字第二八
七０號），本院判決如左：
    主  文
甲○○傷害人之身體，處拘役伍拾日，又以加害生命之事，恐嚇他人，致生危害於安
全，處拘役拾日，如易科罰金，均以佰元折算壹日，應執行拘役柒拾伍日，如易
科罰金，以佰元折算壹日。
    事  實
一、甲○○與丙○○係夫妻，為家庭成員。其二人因外遇問題感情不睦而分居。於民
    國九十年六月二十四日，其二人又因外遇問題發生爭執，於當日晚上八時許，甲○○至雲林縣虎尾鎮○○路二三八號三樓丙○○與其父親乙○○住處，藉詞要將
    小孩帶回，惟二人又因外遇問題起爭執，甲○○即基於傷害犯意，徒手毆打丙○○頭部、胸部，致丙○○受有頭部外傷、胸部挫傷、併頭皮血腫等傷害。罷手後
    ，甲○○另起恐嚇之犯意，向丙○○恐嚇稱：「要讓你死的很難看」等語，致丙○○心生畏懼，致生危害於安全。
二、案經丙○○告訴臺灣雲林地方法院檢察署檢察官偵查起訴。
    理  由
一、被告甲○○矢口否認有上開犯行，辯稱：當天是有發生爭吵，接著伊太太丙○○
    就從伊後面打伊一下，伊就轉頭將丙○○推開，並未毆打、恐嚇丙○○云云。惟
    查：右揭犯罪事實業據告訴人指訴甚詳，現場目擊證人乙○○亦到庭證明被告確
    實有毆打、恐嚇之行為明確，復有驗傷診斷證明書一紙在卷可稽。而被告與告訴
    人夫妻因外遇問題時起爭執，為二人指供一致，並有被告提出之警訊筆錄在卷可
    詳，告訴人並於八十九年九月二十二日即與被告分居至今，住在告訴人父親乙○○上開住處，為告訴人陳明在卷，觀之案發地點又係在乙○○住處，更可明告訴
    人此部份指述之真實。由此可證，其夫妻二人早已感情破裂，被告當晚登門與告
    訴人又大吵大鬧，為證人乙○○、告訴人陳稱無誤，顯見被告當時是處於盛怒中
    ，其進而動手毆打告訴人，並恐嚇告訴人，就其二人之感情背景觀之，乃當然之
    事。此觀被告於本院審理中，亦供稱其有與告訴人拉拉扯扯等語，可見被告對告
    訴人暴力相向之真實性。被告又推稱伊若有毆打告訴人，平常就會打她了云云，
    然被告之前即有暴力對待告訴人之紀錄，為告訴人及證人乙○○陳稱在卷，並有
    告訴人提出之另一紙診斷證明書在卷可參（應診日期：八十九年三月二十四日）
    ，是被告上開說辭，已有可議。況基於改過遷善之人性，法院不會斟酌被告之前
    是否有毆打告訴人之素行紀錄，以斷定被告於本案有無毆打並恐嚇告訴人之事實
    。本件事證已明，被告所辯顯係卸責之詞，其犯行堪以認定，自應依法論科。
二、核被告所為，係犯刑法第二百七十七條第一項之傷害罪、第三百零五條之恐嚇罪
    。被告所犯上開二罪，犯意個別、罪名互殊，應予分論併罰。爰審酌被告犯後矢
    口否認犯行，飾詞狡辯，並無悔意，犯罪情節又係到岳父住處毆打、恐嚇妻子，
    惡性非輕，惟徒手毆打之手段並恐嚇之內容尚非嚴重，並告訴人所受傷勢非重等
    一切情狀，各量處如主文所示之刑，並定其應執行刑，同時均諭知易科罰金之折
    算標準。
據上論斷，應依刑事訴訟法第二百九十九條第一項前段，刑法第二百七十七條第一項
、第三百零五條、第五十一條第六款、第四十一條第一項前段，罰金罰鍰提高標準條
例第一條前段、第二條，判決如主文。
中      華      民      國    九十      年      八      月    二十一    日
                                        臺灣雲林地方法院刑事第一庭
                                            法  官  侯  廷  昌
右正本證明與原本無異。
如不服本判決，應於判決送達後十日內向本院提出上訴狀( 應附繕本 )。
                                            書記官  李  清  龍
中      華      民      國    九十      年      八      月    二十一    日
中華民國刑法第二百七十七條
 (普通傷害罪)
傷害人之身體或健康者，處三年以下有期徒刑、拘役或一千元以下罰金。
犯前項之罪因而致人於死者，處無期徒刑或七年以上有期徒刑；致重傷者，處三年以
上十年以下有期徒刑。
中華民國刑法第三百零五條
 (恐嚇危害安全罪)
以加害生命、身體、自由、名譽、財產之事，恐嚇他人致生危害於安全者，處二年以
下有期徒刑、拘役或三百元以下罰金。


司法院資訊處製作；財團法人民間司法改革基金會備份。
